【裁判字號】    97,消債更,951
【裁判日期】    971118
【裁判案由】    更生事件
【裁判全文】
臺灣板橋地方法院民事裁定           97年度消債更字第951號
聲  請  人  甲○○
上列當事人因消費者債務清理事件聲請更生，本院裁定如下：
    主  文
聲請駁回。
聲請費用由聲請人負擔。
    理  由
一、按債務人與金融機構協商成立者，不得聲請更生或清算，但
    因不可歸責於己之事由，致履行顯有重大困難者，不在此限
    ；本條例施行前，債務人依金融主管機關協調成立之中華民
    國銀行公會會員辦理消費金融案件無擔保債務協商機制與金
    融機構成立之協商，準用前項之規定，消費者債務清理條例
    第151條第 5項、第6項分別定有明文。又聲請更生或清算不
    合程式或不備其他要件者，法院應以裁定駁回之，但其情形
    可以補正者，法院應定期間先命補正，復為同條例第 8條所
    明定。
二、本件聲請意旨略以：其有不能清償債務之虞，目前債務總金
    額為新臺幣（下同）800000元，消費者債務清理條例施行前
    ，曾依照中華民國銀行公會會員辦理消費金融案件無擔保債
    務協商機制，與其最大債權金融機構陽信商業銀行股份有限
    公司成立協商，雙方約定聲請人自民國96年 1月起，分60期
    ，利率6.88%，每月10日以11785元依各債權銀行債權金額比
    例清償其各項債務，直至全部清償為止；然其本身從事保險
    業務員近 2年，開始期間雖為無底薪制度，但因其每個月都
    有正常的業績及收入，故能持續正常的繳款，但是從97年 2
    月起至今，因為業績下滑，導致其平均收入僅約 2萬多元，
    期間也曾試圖找尋兼差之工作未成，因此收入在扣除日常生
    活所需之開銷後，無法再正常繳交協商約定之款項，故於97
    年4月10日繳交最後1次協商款項後，不得已於97年 5月毀諾
    ，其毀諾實具有不可歸責於己事由，懇請鈞院裁定開始更生
    等語。
三、查聲請人之主張，固據其提出之聯合徵信中心債權人清冊及
    陽信銀行97年8月4日之民事陳報狀等件，足堪證明其曾參於
    銀行公會協商，並於97年5 月毀諾乙節，聲請人雖稱其收入
    有減少之情形，平均收入僅約2 萬多元，惟查，聲請人於97
    年4 月有43056 元之薪資獎金，有存摺影本可參，可知聲請
    人從事保險業務員之工作，若努力拼業績，其收入就會提高
    ，而據聲請人陳報每月支出大約25800 元，經查其中一筆保
    險費每月約9000元，非屬生活必要支出，此部分支出應予剔
    除，餘16800 元，加上每月協商款11785 元，共28585 元，
    以聲請人之所得應可支應日常生活開銷及協商款項，難認與
    消費者債務清理條例第151 條第5 項但書「因不可歸責於己
    之事由，致履行顯有重大困難」之要件相符，職此，聲請人
    聲請更生，違背消費者債務清理條例第151 條第5 、6 項之
    規定，且上開欠缺又屬無從補正，依上說明，應駁回其更生
    之聲請，爰裁定如主文。
中    華    民    國    97    年    11    月    18    日
                  民事第三庭    法      官  陳映如
上為正本係照原本作成
如不服本裁定，應於裁定送達後10日內，以書狀向本院提出抗告
，並繳納抗告費新臺幣1千元
中    華    民    國    97    年    11    月    18    日
                                書  記  官  李錦輝


司法院資訊處製作；財團法人民間司法改革基金會備份。
